臺灣桃園地方法院刑事判決　
                                    110年度金訴字第126號
公  訴  人  臺灣桃園地方檢察署檢察官
被      告  陳禹彥





上列被告因詐欺等案件，經檢察官提起公訴（109年度少連偵字
第329號），本院判決如下：
    主  文
丙○○成年人與少年共同犯三人以上共同詐欺取財罪，累犯，處有
期徒刑壹年壹月。未扣案之犯罪所得新臺幣伍萬肆仟貳佰元沒收
，於全部或一部不能沒收或不宜執行沒收時，追徵其價額。
    事  實
一、丙○○、戊○○、丁○○（戊○○及丁○○所涉詐欺等犯行，由本院另
    行審結）均為成年人，先後於民國108年10月間加入真實姓
    名年籍不詳微信暱稱「9527」、「海濱」等成年男子所組成
    之三人以上，以實施詐術為手段，具有持續性及牟利性之有
    結構性組織之詐欺集團（下稱本案詐欺集團，丙○○所犯參與
    犯罪組織之首次犯行，業經本院以109年度訴字第363號等判
    處罪刑，詳下述不另為不受理諭知部分），並以桃園市○○區
    ○○街00號為據點。丙○○明知黃○廷（91年11月生，真實姓名
    年籍詳卷，所涉犯行另由本院少年法庭審理)為未滿18歲之
    少年，於108 年10月間招募黃○廷加入本案詐欺集團擔任車
    手，負責領取被害人遭詐騙之款項（丙○○所涉成年人招募未
    滿十八歲之人加入犯罪組織犯行，業經本院以109年度訴字
    第363號等判處罪刑，詳下述不另為不受理諭知部分），並
    由戊○○負責以其持用之手機內微信等通訊軟體帳號與詐欺集
    團成員聯繫並監督車手提款。丙○○、戊○○、黃○廷、丁○○、
    「9527」、「海濱」及本案詐欺集團成員，共同意圖為自己
    不法所有，基於三人以上共同詐欺取財及掩飾、隱匿詐欺犯
    罪所得去向、所在之洗錢犯意聯絡，先由本案詐欺集團成員
    於108年11月10日上午10時許，於電話中自稱刑事局二科之
    科長，向甲○○佯稱因遭臺灣臺北地方檢察署檢察官境管，需
    依指示交付提款卡、金飾供檢察官擔保云云（無證據證明丙○○知悉本案詐欺集團成員係以冒用公務員名義行騙，詳下述
    ），致甲○○陷於錯誤，依指示於108年11月14日下午3時許，
    在新北市瑞芳區岳王路甲○○住處外，將其所有之郵局帳號00
    000000000000號帳戶（下稱郵局帳戶）、彰化銀行帳號0000
    0000000000號帳戶（下稱彰銀帳戶）提款卡各1張及價值新
    臺幣（下同）15萬元之金飾2台兩交予依「9527」、「海濱
    」指示到場之戊○○，黃○廷則在上開甲○○住處附近巷口把風
    等候。其後，戊○○再承「9527」、「海濱」之命指示黃○廷
    於同日下午3時52分、同日下午4時1分、4時4分、同日下午4
    時6分，分別在新北市○○區○○路00號瑞芳郵局、新北市○○區○○路0段00號、54號統一超商瑞芳門市、新北市○○區○○路0段0
    0號第一銀行瑞芳分行、新北市○○區○○路0段00號OK超商瑞芳
    門市，持上開郵局帳戶提款卡提領6萬元、2萬元、2萬元、2
    萬元；於同日下午3時45分，在上址瑞芳郵局，持彰銀帳戶
    提款卡提領2萬元，黃○廷再將上開提領款項全數交予戊○○。
    戊○○及黃○廷再依「9527」、「海濱」指示，於同日下午5時
    許，前往桃園市蘆竹區南崁路1段某烤雞店，由戊○○指示黃○
    廷將上開郵局帳戶、彰銀帳戶提款卡、上揭提領所得款項全
    數交予「9527」、「海濱」所屬詐欺集團成員，以此方式製
    造金流斷點，而掩飾、隱匿詐欺犯罪所得之去向、所在，並
    由戊○○自行將上開金飾2台兩變賣得款後，由丙○○、戊○○及
    丙○○平均朋分完畢。黃○廷每提領現款一次，可依其所提領
    贓款數額朋分1％之款項作為酬勞，而丙○○、戊○○及丁○○則可
    依黃○廷所提領贓款數額各朋分3％之款項作為酬勞。嗣甲○○
    察覺有異，經報請警方處理而循線查獲後，始悉上情。　　
二、案經甲○○訴由新北市政府警察局瑞芳分局報告臺灣基隆地方
    檢察署檢察官陳請臺灣高等檢察署檢察長令轉臺灣桃園地方
    檢察署檢察官偵查起訴。
    理  由
壹、程序部分：
一、本院審理範圍：
　　雖起訴書未於論罪罪名敘及被告丙○○涉犯組織犯罪防制條例
    第4 條第2 項之成年人招募未滿十八歲之人加入犯罪組織罪
    ，然起訴書之犯罪事實欄已載明「丙○○等於108年10月下旬
    ，邀約黃○廷加入上開詐欺集團擔任負責提領詐欺款項或與
    被害人面交物品之車手，共組詐欺犯罪集團組織」等詞，顯
    已就被告所涉成年人招募未滿十八歲之人加入犯罪組織行為
    提起公訴，且與被告所涉加重詐欺犯行，有裁判上一罪關係
    ，又未經檢察官減縮犯罪事實，自應由本院併予審理。　　
二、證據能力部分：
　　本判決所引用為判斷基礎之下列證據，關於傳聞供述證據，
    檢察官、被告於審判程序中均同意作為證據使用（本院卷第
    106頁），本院審酌該等證據作成時情況，並無違法或不當
    取證，亦無顯不可信，而認為適當，均有證據能力；非供述
    證據，均依法定程序取得，經合法調查程序，與待證事實間
    復具相當關聯性，無不得為證據情形，依同法第158條之4規
    定反面解釋，亦具證據能力。
貳、實體部分：
一、認定事實所憑之證據及理由： 
　  上開事實，業據被告丙○○於偵訊及本院審理時坦承不諱（基
    檢偵卷第326頁，乙○偵卷第94至98頁，本院卷第175頁），
    核與證人戊○○、黃○廷、丁○○、甲○○於警詢、偵訊及本院審
    理時證述情節相符（基檢偵卷第17至29、55至65、91至105
    、151至158、273至280、313至315、323至327頁，乙○偵卷
    第75至80頁，本院卷第166至169頁），並有甲○○之彰化銀行
    活期儲蓄存款及瑞芳郵局帳戶存摺封面暨內頁、中華郵政股
    份有限公司109年9月16日儲字第1090238837號函檢附甲○○郵
    局帳戶客戶歷史交易清單、彰化商業銀行股份有限公司109
    年9月26日彰作管字第10920007810號函檢附甲○○彰銀帳戶交
    易明細、戊○○、丁○○及甲○○指認監視器畫面截圖、108年11
    月14日GOOGLE路線圖、黃○廷提款之監視器畫面截圖在卷可
    稽（基檢偵卷第第37至41、73至75、161、167至169、171至
    172、191至197頁，乙○偵卷第119至121、139至141頁），足
    認被告上開任意性自白確與事實相符，堪以採信。綜上，被
    告犯行應堪認定，本案事證明確，應依法論科。
二、論罪科刑：
  ㈠按洗錢防制法於105年12月28日修正公布，並於106年6月28日
    生效施行（下稱新法），新法第14條第1項之洗錢罪，祇須
    有第2條各款所示行為之一，而以第3條規定之特定犯罪作為
    聯結即為已足。另過去實務認為，行為人對犯特定犯罪所得
    之財物或利益作直接使用或消費之處分行為，或僅將自己犯
    罪所得財物交予其他共同正犯，祇屬犯罪後處分贓物之行為
    ，非洗錢防制法所規範之洗錢行為，惟依新法規定，倘行為
    人意圖掩飾或隱匿特定犯罪所得來源，而將特定犯罪所得直
    接消費處分，甚或交予其他共同正犯予以隱匿，或由共同正
    犯以虛假交易外觀掩飾不法金流移動，即難認僅單純犯罪後
    處分贓物之行為，應仍構成新法第2條第1或2款之洗錢行為
    （最高法院108年度台上字第2057號、第2425號、第2402號
    判決意旨參照）。查本案詐欺集團成員向告訴人施用詐術而
    取得告訴人所交付之提款卡及金飾後，再由車手黃○廷持該
    等提款卡提領款項，並至指定地點轉交提領款項予本案詐欺
    集團之上手，渠等透過此種層轉之方式交付所詐得之款項，
    已製造該等詐欺犯罪所得之金流斷點，使檢警機關難以透過
    金流，追查贓款的去向與所在，進而達到掩飾或隱匿詐欺犯
    罪所得的目的，且被告主觀上既知其招募黃○廷擔任車手工
    作，當知黃○廷行為係為詐欺集團隱匿犯罪所得，自合於洗
    錢防制法第2條第2款「掩飾或隱匿特定犯罪所得之本質、來
    源、去向、所在、所有權、處分權或其他權益者」之洗錢行
    為，而構成同條例第14條第1項之一般洗錢罪。
　㈡按共同正犯在主觀上須有共同犯罪之意思，在客觀上為共同
    犯罪行為之實行，始足當之。所謂共同犯罪之意思，係指基
    於共同犯罪之認識，互相利用他方之行為以遂行犯罪目的之
    意思；共同正犯因有此意思之聯絡，其行為在法律上應作合
    一的觀察而為責任之共擔（最高法院104年度台上字第2194
    號判決意旨參照）。又共同實施犯罪行為之人，在合同意思
    範圍以內，各自分擔犯罪行為之一部，相互利用他人之行為
    ，以達其犯罪之目的者，即應對於全部所發生之結果，共同
    負責。且共同正犯之意思聯絡，原不以數人間直接發生者為
    限，即有間接之聯絡者，亦包括在內。如甲分別邀約乙、丙
    犯罪，雖乙、丙間彼此並無直接之聯絡，亦無礙於其為共同
    正犯之成立。是共同正犯在犯意聯絡範圍內，對全部結果負
    刑事責任，各共同正犯應論處相同之罪名。又共同正犯之意
    思聯絡，不限於事前有所協議，其於行為當時，基於相互之
    認識，以共同犯罪之意思參與者，亦無礙於共同正犯之成立
    ，且其表示之方法，不以明示通謀為必要，即相互間有默示
    之合致，亦無不可（最高法院102年度台上字第1895號判決
    意旨參照）。查被告雖未自始至終參與各階段之犯行，而僅
    招募黃○廷擔任提款車手，並依黃○廷所提領贓款數額朋分3％
    之款項作為酬勞，惟其與本案欺集團之戊○○、黃○廷、丁○○
    、「9527」及「海濱」等人既為遂行詐騙而彼此分工，堪認
    係在合同意思範圍內，各自分擔犯罪行為之一部，並相互利
    用他人之行為，以達犯罪之目的，參諸上開說明，被告自應
    就所參與犯行，對於全部所發生之結果共同負責。
　㈢是核被告所為，係犯刑法第339 條之4 第1 項第2 款之三人
    以上共同犯詐欺取財罪、洗錢防制法第14條第1 項之一般洗
    錢罪。
　㈣公訴意旨認被告前揭所為，亦涉犯刑法第339條之4第1項第1
    款之冒用政府機關及公務員名義詐欺取財罪等語。惟查被告
    僅係招募車手黃○廷依指示拿取告訴人已放妥於指定地點之
    帳戶提款卡、金飾並持之提領詐欺款項，因現今詐欺集團之
    行騙手法具多樣性，舉凡冒用公務員名義、網際網路詐欺等
    ，且組織及分工亦日趨細緻，其中取款車手因最易遭追查，
    通常多非屬詐欺集團核心成員，縱被告有共同向告訴人詐取
    財物以分受利益之犯意聯絡，亦未必可知悉該詐欺集團實際
    向告訴人行使詐術之手法為何，其既非與告訴人聯絡實行詐
    術之人，也無積極證據可證明其與冒用公務員名義為詐欺取
    財犯行之詐欺集團成員，有何犯意聯絡，難認其亦該當於刑
    法第339條之4第1項第1款之加重條件，公訴意旨雖有未合，
    惟與本案所犯法條刑法第339條之4第1項規定相同，該項各
    款僅為加重條件，與構成要件成立無涉，並不生變更起訴法
    條問題。且因起訴之犯罪事實並無減縮，法院僅須於判決理
    由中敘明無此加重條件即可，無庸就此不存在之加重條件，
    說明不另為無罪之諭知（最高法院98年度台上字第5966號判
    決意旨參照）。
　㈤被告與戊○○、黃○廷及「9527」、「海濱」間就上開犯行間，
    係在合同意思範圍內，各自分擔犯罪行為之一部，並相互利
    用他人之行為，以達遂行加重詐欺取財及洗錢等犯行，有犯
    意聯絡及行為分擔，應論以共同正犯。
　㈥本案詐欺集團成員向告訴人施行詐術，使其交付郵局及彰銀
    帳戶提款卡與金飾予被告，並由黃○廷持該等提款卡接續提
    領款項，均係於密切接近之時間、地點，向同一告訴人實施
    犯罪，係出於同一目的、侵害同一告訴人之財產法益，各行
    為之獨立性極為薄弱，依一般社會健全觀念，難以強行分開
    ，各應視一數個舉動之接續施行，合為包括之一行為予以評
    價，較為合理，應論以接續犯一罪。被告以一行為，觸犯一
    般洗錢罪及三人以上共同犯詐欺取財罪2 罪名，應依刑法第
    55條想像競合犯之規定，從一重論以三人以上共同犯詐欺取
    財罪。
　㈦刑之加重、減輕事由：　
　⒈被告係83年7 月4日生，於本案行為時為滿20歲之成年人，而
    領款車手黃○廷係91年11月生，於本案行為時為12歲以上未
    滿18歲之少年，有各自之年籍資料附卷足參（基檢偵卷第19
    9至201、219頁），被告與少年黃○廷共犯上揭犯行，應依兒
    童及少年福利與權益保障法第112 條第1 項前段規定加重其
    刑。
　⒉被告前因竊盜案件，經本院以101 年易字第1096號判處有期
    徒刑6 月、6 月確定；復因過失致死案件，經本院以102 年
    審交易字第49號判處有期徒刑6月確定，上揭案件經同本院
    以102 年聲字第2529號裁定應執行刑有期徒刑1 年4 月確定
    ，於103年10月24日縮短刑期假釋出監並付保護管束，於同年1
    2月10日保護管束期滿未經撤銷假釋而視為執行完畢，有臺灣
    高等法院被告前案紀錄表在卷可佐，是被告受徒刑之執行完
    畢，5 年以內故意再犯本案有期徒刑以上之罪，為累犯。考
    量被告上開構成累犯之罪，與本案所犯加重詐欺及一般洗錢
    罪之罪名、犯罪手法均不相同，亦無關聯性，且前案執行完
    畢時間距本案犯罪行為時間已有4年11月之久，參考司法院
    釋字第775 號解釋意旨，不足認被告對刑罰有反應力薄弱之
    情事，如適用刑法第47條累犯加重其刑之規定，尚與憲法罪
    刑相當原則、比例原則有違，故不依刑法第47條規定加重其
    刑。
  ⒊被告於本院審理時坦認上開一般洗錢犯行不諱，原應依洗錢
    防制法第16條第2 項規定減輕其刑，然因一般洗錢罪屬想像
    競合犯其中之輕罪，故本院於量刑時仍一併衡酌該部分減輕
    其刑事由，評價始為充足（最高法院108年度台上字第4405
    號、第4408號判決意旨參照）。
　㈧雖公訴意旨僅就車手黃○廷持告訴人遭詐欺所交付之郵局帳戶
    提款卡提領上開款項部分起訴，而就黃○廷於108年11月14日
    下午3時45分，在瑞芳郵局持告訴人遭詐欺交付之彰銀帳戶
    提款卡提領2萬元部分，則未據起訴，惟該未起訴部分與已
    起訴部分有接續犯之一罪關係，為起訴效力所及，本院自應
    併予審理。
　㈨爰審酌被告正值青壯，不思以合法途徑賺取錢財，竟貪圖不
    法利益，率爾應允擔任招募車手之工作，其行為不僅使共犯
    之詐欺取財犯行得以順利，復造成告訴人財物損失，並破壞
    社會秩序，應予非難。惟念及被告犯後坦承犯行，態度尚可
    ，又合於洗錢防制法第16條第2項所定減輕其刑事由如前所
    述，而得作為其等量刑之有利因子，兼衡被告僅為招募車手
    之角色，與統合、指示、分配任務及親為誆騙、施詐者之其
    他詐欺共犯而言，其犯罪情節較輕。另考量被告尚未與告訴
    人達成調解，並賠償其等損害，及被告自述之國中畢業智識
    程度、家庭經濟生活勉持、職業工（基檢偵卷第11 頁）及
    其犯罪之動機、犯罪所得等一切情狀，量處主文所示之刑。
三、沒收：
　㈠按犯罪所得，屬於犯罪行為人者，沒收之。但有特別規定者
    ，依其規定。前2項之沒收，於全部或一部不能沒收或不宜
    執行沒收時，追徵其價額，刑法第38條之1第1項、第3項分
    別定有明文。再按共同正犯之犯罪所得，沒收或追徵，應就
    各人所分得之數額分別為之；先前對共同正犯採連帶沒收犯
    罪所得之見解，已不再援用及供參考（最高法院104 年第13
    次刑事庭會議決議意旨參照）。再所謂各人「所分得」，係
    指各人「對犯罪所得有事實上之處分權限」，應視具體個案
    之實際情形而定：倘若共同正犯各成員內部間，對於不法利
    得分配明確時，固應依各人實際分配所得沒收；然若共同正
    犯成員對不法所得並無處分權限，其他成員亦無事實上之共
    同處分權限者，自不予諭知沒收；至共同正犯各成員對於不
    法利得享有共同處分權限時，則應負共同沒收之責。至於上
    揭共同正犯各成員有無犯罪所得、所得數額，係關於沒收、
    追繳或追徵標的犯罪所得範圍之認定，因非屬犯罪事實有無
    之認定，並不適用「嚴格證明法則」，無須證明至毫無合理
    懷疑之確信程度，應由事實審法院綜合卷證資料，依自由證
    明程序釋明其合理之依據以認定之（最高法院104 年度台上
    字第3604號判決同此意旨）。
　㈡車手提領款項所得報酬：
　  被告於偵訊中供稱：只要我介紹的人出去提領，我就可以分
    紅，例如說車手的薪水有分到6000，我就可以拿到2000，我
    不知道趴數怎麼算，我的分紅是戊○○算給我。甲○○被騙這次
    ，戊○○有分錢給我等語（乙○偵卷第95頁）。於本院準備程
    序中供稱：我抽趴數，我有點忘記怎麼抽，但我在109 年度
    訴字第363號案件判決書後面有說如何抽成。對於該判決書
    顯示我可以分得黃○廷提領款項的3趴做為報酬，並無意見等
    語（本院卷第108頁）。據此，車手黃○廷當日自告訴人郵局
    及彰銀帳戶所提領之款項金額合計為14萬元，其犯罪所得為
    4200 元（計算式：14萬元×3％＝4200 元），而該犯罪所得並
    未扣案，又未合法發還告訴人，故應依刑法第38條之1 第1 
    項前段規定宣告沒收，如全部或一部不能沒收或不宜執行沒
    收時，依同法第38條之1 第3 項規定，追徵其價額。
  ㈢告訴人交付之金飾2台兩：
　　證人黃○廷於警詢中證稱：告訴人交付的金飾由戊○○帶走變
    賣，分給丙○○、丁○○及戊○○等3人平分等語；復於偵訊中證
    稱：我上開警詢所述實在，我在車上有看到戊○○把帶袋子內
    東西全部拿出來，還數錢，我當時看到金子不在袋子內，我
    下車要將袋子交給對方前有稍微喵一下袋子，裡面沒有黃金
    ，只有提款卡跟錢，後來回去福德街78號他們有拿一堆現金
    ，我聽到戊○○、陳禹彦、丁○○有講到黃金的錢，我聽到金子
    兩個字，他們叫我上去洗澡，我是猜黃金變賣的錢應該是他
    們分掉了（基檢偵卷第95、277頁）。而證人丁○○也於警詢
    中證稱：當時戊○○有分3萬給我等語；於偵訊中證稱：瑞芳
    這件我有分到3萬元，後來才知道是金子錢，我並沒有將男
    用金飾交給戊○○變賣等語（基檢偵卷第59、314頁），核與
    被告於警詢中供稱：告訴人的金飾經戊○○變賣後，由我、丁○○及戊○○朋分花用殆盡等語；復於於偵訊中供稱：戊○○變賣
    黃金的錢後，總共交給我6000元等語大致相符（基檢偵卷第
    14、277頁），足見告訴人交付之金飾確由同案被告戊○○變
    賣後，由被告丙○○、同案被告戊○○及丁○○等3人朋分完畢，
    故無從再沒收該不法所得之原物即金飾2兩，依刑法第38條
    之1第4項之規定，自僅能依法沒收被告變賣取得之款項，並
    參酌刑法第38條之2第1項規定，得由法院以估算認定之。參
    以告訴人於警詢中證稱：金飾2兩市值15萬元等語（基檢偵
    卷第156頁）。據此，同案被告戊○○當日自告訴人取得之金
    飾2兩，經變賣後得款15萬元，此屬於被告犯罪所得變得之
    物，再由被告丙○○、同案被告戊○○及丁○○等3人朋分完畢，
    參照上開判決意旨，被告丙○○所分得之犯罪所得為5萬元（
    計算式：15萬元÷3＝5萬元），而該犯罪所得並未扣案，又未
    合法發還告訴人，故應依刑法第38條之1 第1 項前段、第4
    項規定宣告沒收，如全部或一部不能沒收或不宜執行沒收時
    ，依同條第3 項規定，追徵其價額。
　㈣車手提領款項、郵局及彰銀帳戶之提款卡共2張：
　  車手黃○廷持告訴人所有之郵局及彰銀帳戶之提款卡共2張所
    提領款項共14萬元，均已由本案詐欺集團收取，業經證人黃
    ○廷及戊○○證述明確（基檢偵卷第20至21、27至28、95、102
    、275至277頁，乙○偵卷第79頁），故已非被告有管領權、
    或共同處分權之物，參照上開判決意旨，爰不予宣告沒收、
    追徵。
參、不另為不受理諭知部分：
    公訴意旨另以被告上開所為亦涉犯組織犯罪防制條例第3條
    第1項後段之參與犯罪組織罪、同條例第4 條第2 項之成年
    人招募未滿18歲之人加入犯罪組織罪等語。然查被告、同案
    被告戊○○等人前於108 年10月間加入真實姓名年籍不詳綽號
    「鼎富－秦先生」、「大哥」、「謝謝你9527」、「海濱」
    等成年男子所組成之三人以上，以實施詐術為手段，具有持
    續性及牟利性之有結構性組織之詐欺集團，以桃園市○○區○○
    街00號為據點，並由被告於108 年10月間招募黃○廷加入該
    詐欺集團擔任車手，涉犯組織犯罪防制條例第3條第1項後段
    之參與犯罪組織等罪，業經臺灣桃園地方檢察署檢察官於10
    9年3月23日以108年度偵字第33844號、第34399號、第3275
    號及109年度少連偵字第50號提起公訴，於109年4月7日繫屬
    於本院以109年度訴字第363號等案件審理，於110年8月31日
    由本院判處罪刑，尚未確定等情，有臺灣高等法院被告前案
    紀錄表、前揭起訴書、判決書及本院公務電話紀錄在卷可按
    （乙○偵卷第51至70頁，本院卷第35、191至241頁），足見
    被告於前案所參與者與本案所參與者應為同一詐欺集團。至
    被告招募黃○廷加入本案詐欺集團之犯行部分，雖未據前案
    檢察官於起訴書論罪罪名敘及，然既已於前案起訴書之犯罪
    事實有所記載，且與前案參與犯罪組織犯行間有想像競合犯
    裁判上一罪之關係（最高法院108 年度台上字第3337號判決
    意旨參照），應為前案起訴效力所及。觀之本案被告被訴參
    與犯罪組織罪、成年人招募未滿18歲之人加入犯罪組織等罪
    ，係於110年3月23日始繫屬於本院，有收文章戳在卷可憑（
    本院審金訴字第96號卷第5頁），既本案繫屬在後，且參與
    犯罪組織為繼續犯，僅侵害一社會法益，則本案被告被訴參
    與犯罪組織罪、成年人招募未滿18歲之人加入犯罪組織等罪
    即屬重複起訴，原應依刑事訴訟法第8 條、第303 條第7 款
    規定諭知不受理判決，然因此部分犯罪如成立，與本案前開
    論罪部分有想像競合犯之裁判上一罪關係，爰不另為不受理
    之諭知。
據上論斷，應依刑事訴訟法第299條第1項前段，判決如主文。
本案經檢察官己○○提起公訴，檢察官劉建良到庭執行職務。
中　　華　　民　　國　　111 　年　　1 　　月　　14　　日
                  刑事第十一庭  審判長法  官  潘政宏
                                      法  官  翁健剛
                                      法  官  林育駿
以上正本證明與原本無異。
如不服本判決應於收受判決後20日內向本院提出上訴書狀，並應
敘述具體理由。其未敘述上訴理由者，應於上訴期間屆滿後20日
內向本院補提理由書(均須按他造當事人之人數附繕本)「切勿逕
送上級法院」。 
       　　　　　　　　　　　　　　　書記官　翁珮華
中　　華　　民　　國　　111 　年　　1 　　月　　17　　日
附錄本案論罪科刑法條全文：
中華民國刑法第339條之4
犯第339條詐欺罪而有下列情形之一者，處1年以上7年以下有期
徒刑，得併科1百萬元以下罰金：
一、冒用政府機關或公務員名義犯之。
二、三人以上共同犯之。
三、以廣播電視、電子通訊、網際網路或其他媒體等傳播工具，
    對公眾散布而犯之。
前項之未遂犯罰之。
洗錢防制法第14條
有第二條各款所列洗錢行為者，處7年以下有期徒刑，併科新臺
幣5百萬元以下罰金。
前項之未遂犯罰之。
前二項情形，不得科以超過其特定犯罪所定最重本刑之刑。